Pedro João Henrique

E-mail: pedrojhenrique@outlook.com Endereço: Freguesia do Ó, São Paulo – SP

Data de nascimento: 18/10/2001 Telefone celular: (11) 94866-4605

Resumo

Experiência de 2 anos com manutenção eletroeletrônica industrial, equipamentos direcionados à telecomunicação e gestão de pessoas, realizando reparos em placas PTH e SMD, assim como na administração de ordem de serviço e controle de planilhas.

Técnico em Eletroeletrônica formado pela Escola SENAI "Mariano Ferraz", possuo conhecimento em linguagem de programação C++ direcionada a microcontroladores (PIC, ESP32, Arduino), Python, Java, SQL Server e PostgreSQL, assim como GitBash e ferramentas voltadas ao front-end, como CSS, HTML, Angular e JavaScript. Atualmente cursando o 2° semestre em Análise e Desenvolvimento de Sistemas na Universidade Presbiteriana Mackenzie.

Objetivo

Integrar meus conhecimentos e experiências à área de desenvolvimento da empresa, atuando no setor de TI.

Experiência profissional

TELEMÁTICA SISTEMAS INTELIGENTES LTDA – Nov.2021 a Jun.2022 – (8 meses)

• Técnico em Eletrônica – cargo anterior (8 meses)

Atuava no laboratório de eletrônica com reparos em placas PTH e SMD, atualização de produtos de campo direcionados à gestão de pessoas, como catracas eletrônicas e relógios de ponto da linha REP e CEP.

RAZZO LTDA – jul.2020 a jul.2021 (1 ano)

• Aprendiz SENAI – cargo anterior

Executava reparos em placas PTH e SMD, manutenção em maquinários eletroeletrônicos, auxiliava no setor de Planejamento e Controle de Manutenção (PCM), atuando também no controle de planilhas e ordem de serviço.

Formação Acadêmica

Instituição: Universidade Presbiteriana Instituição: Escola SENAI "Mariano

Mackenzie Ferraz"

Formação: Graduação, Análise e Formação: Curso Técnico,

Desenvolvimento de Sistemas Eletroeletrônica

Duração: De Fev. 2022 a Jun. 2024 Duração: De Jul. 2019 a Jul. 2021

Cursos e especializações

- Programação Front-end. Escola SENAI "Mariano Ferraz", conclusão em 2022.
- Python e Django: Diversos cursos através da plataforma de ensino Alura, em andamento.
- SQL Server e PostgreSQL: conhecimentos sendo desenvolvidos na Alura, em andamento.
- Java e Spring Boot: API REST e outras funcionalidades utilizando Java. Alura, em andamento.
- Pacote MS Office (Excel, Word, Power Point): Intermediário.

Idiomas

Inglês: Intermediário

Espanhol: Básico